臺灣雲林地方法院交通事件裁定　　　　　96年度交聲字第87號
移送機關即
原處分機關　交通部公路總局嘉義區監理所雲林監理站東勢分站
異　議　人
即受處分人　甲○○
上列受處分人因違反道路交通管理處罰條例案件，對於交通部公
路總局嘉義區監理所雲林監理站東勢分站民國96年5月24日所為
之處分（原處分案號：勢監裁字第裁71-C00000000、71-
C00000000號），聲明異議，本院裁定如下：
    主  文
原裁定撤銷。
甲○○在設有禁止迴車標誌路段迴車，處罰鍰新臺幣玖佰元，並
記違規點數壹點。又違反處罰條例之行為，拒絕停車接受稽查而
逃逸，處罰鍰新臺幣仟元，並記違規點數壹點。
    理  由
一、原處分意旨略以：異議人即受處分人甲○○，駕駛其所有車
    牌號碼CY5-273號重型機車，於民國96年4月6日上午8時28分
    許，在臺北縣三重市○○○路及重安街口，因「在設有禁止
    迴車標誌路段迴車」及「違反處罰條例之行為，拒絕停車接
    受稽查而逃逸」之違規，為臺北縣警察局交通警察隊三重分
    隊（下稱原舉發單位）以北縣警交字第C00000000、
    C00000000 號舉發違反道路交通管理事件通知單 (下稱系爭
    通知單)，逕行舉發。異議人向移送機關即原處分機關交通
    部公路總局嘉義區監理所雲林監理站東勢分站（下稱原處分
    機關）提出陳述，經原處分機關發函原舉發單位查證，原舉
    發單位於96 年5月11日以北縣警重交申字第0960020158號函
    覆當日員警上午7時至9時擔任臺北縣三重市○○○路與崇安
    街交通崗勤務，於上午8時28分許見違規人騎乘車牌號碼
    CY5-273號重型機車，由重安街違規迴轉，為警發現以警笛
    、手勢等示意停車受檢，違規人見狀即原地掉頭由重安街往
    集美街方向逃逸，經依車牌號碼、廠牌及顏色經電腦車籍資
    料查證無誤後，始製單逕行舉發等情。原處分機關遂將前情
    函知異議人，並以異議人違反道路交通管理處罰條例第29條
    第2款及第60條第1項規定，依違反道路交通管理事件統一裁
    罰基準及處理細則第43、44、67條規定，於96年5月24日，
    以勢監裁字第裁71-C00000000、71-C00000000號違反道路交
    通管理事件裁決書（下稱系爭裁決書）共裁處罰鍰新臺幣（
    下同）3,900 元罰鍰。系爭裁決書於翌日送達異議人等語。
二、聲明異議意旨略以：異議人平日上下班路線並未經過三重，
    直接由蘆洲重陽橋直入臺北市，況且異議人當日上午8時38
    分已抵達臺北市○○路○段之公司，由三重到異議人公司，
    車程絕對超過30分鐘，再者原舉發單位提供之照片模糊不清
    ，看不清楚車號，以臺北車流甚多狀況，恐有誤認同型車之
    虞，爰提起本件異議等語。
三、按汽車駕駛人迴車時，在設有禁止迴車標誌或劃有分向限制
    線、禁止超車線或禁止變換車道線之路段迴車者，處新臺幣
    600元以上1,800元以下罰鍰；又汽車駕駛人，駕駛汽車有違
    反本條例之行為，經交通勤務警查獲依法令執行交通稽查任
    務人員制止時，不聽制止或拒絕停車接受稽查而逃逸者，除
    按各該條規定處罰外，處新臺幣3,000元以上6,000元以下罰
    鍰；又汽車駕駛人有下列各款所列條款之一者，除依原條款
    處罰鍰外，並予記點：一、有第49條或第60條第1項情形之
    ㄧ者，各記違規點數1點，道路交通管理處罰條例第49條第2
    款、第60條第1項、第63條第1項第1款分別定有明文。
四、經查：
    (一)證人即原舉發單位員警乙○○於96年4月6日上午8時28 分
      許，在臺北縣三重市○○○路及重安街口橋下停車場旁執
      行上午7時至9時之交整勤務，見違規人騎乘車牌號碼
      CY5-273號重型機車，由重安街橋邊引道至中正南路與重
      安街口，違規向左迴轉，為警發現以警笛、手勢等示意停
      車受檢，違規人見狀即原地掉頭由重安街往集美街方向逃
      逸，證人即持手上相機拍下違規車輛之車牌號碼，並經查
      詢確認車型、廠牌均無誤始開單等情，業據證人乙○○於
      96年10月15日到庭具結陳稱無誤，並有證人提供之現場圖
      1張、違規車輛照片3張及同型車照片1張。查乙○○為原
      舉發單位員警，負責交通勤務，且證人與異議人素不相識
      ，復無仇怨，應無設詞虛構陷害異議人之理，且其能指認
      出異議人車型、車牌號碼及一路駕車行駛路線等細節，並
      從證人提出之照片確實可以看出違規車輛之車牌號碼係
      CY5-273號無訛，堪認其所述應屬事實，可以採信。
    (二)至異議人固以上詞置辯，並提出96年4月份出勤打卡單影
      本1張為證，經本院職權函調上開打卡單正本核對無誤，
      堪認異議人96年4月6日確實是在上午8時38分就已經到達
      位於臺北市○○路○段28號公司上班。然而異議人所有上
      開CY5-273號重型機車確有於同日上午8時28分在前開地點
      違規事實已如前述，考量機車係活動之交通工具，騎乘機
      車原因亦多，縱非其上班路線，也有可能因其他事情而行
      經該處，再者機車所有人未必即騎乘機車違規之人，也有
      將上開機車借予他人違規之可能性，是難僅憑此而為對異
      議人有利之認定。
    (三)綜上所述，異議人確有違規迴轉復拒絕停車接受稽查而逃
      逸之行為，均堪以認定。
五、從而原處分機關以異議人在設有禁止迴車標誌路段迴車及違
    反處罰條例之行為，拒絕停車接受稽查而逃逸之違規行為，
    依道路交通管理處罰條例第49條第2款及第60條第1項之規定
    ，以系爭裁決書裁處異議人罰鍰3,900元，固非無見，惟依
    同條例第63條第1項第1款規定，尚應各記違規點數1點，原
    處分機關漏未就此裁處，是本件異議雖無理由，惟系爭裁決
    書既有前述之不當，仍屬無可維持，自應由本院撤銷，以異
    議人有上開違規行為，依道路交通管理處罰條例第49條第2
    款、第60條第1項、第63條第1項第1款，裁罰受處分人罰鍰
    各900元、3,000元，並各記違規紀錄1點，如主文第2、3項
    所示，以資適法。
六、據上論結，應依道路交通管理處罰條例第87條第2 項、道路
    交通案件處理辦法第20條前段，裁定如主文。
中　　華　　民　　國　　96　　年　　12　　月　　18　　日
                    交通法庭    法  官   李貞瑩
以上正本證明與原本無異。
如不服本裁定，應於裁定送達後5 日內向本院提出抗告狀（須附
繕本）。
                                書記官   金雅芳
中　　華　　民　　國　　96　　年　　12　　月　　18　　日
